臺灣雲林地方法院刑事判決
111年度交訴字第75號
公  訴  人  臺灣雲林地方檢察署檢察官
被      告  廖至全


上列被告因公共危險等案件，經檢察官提起公訴（111年度偵字
第826號），被告於準備程序中就被訴事實為有罪之陳述，經告
知簡式審判程序之旨，並聽取當事人之意見後，本院合議庭裁定
由受命法官獨任進行簡式審判程序，並判決如下：
    主    文
廖至全犯肇事致人傷害逃逸罪，處有期徒刑陸月，如易科罰金，
以新臺幣壹仟元折算壹日。緩刑貳年，緩刑期間付保護管束，並
應接受法治教育課程貳場次。
    犯罪事實
一、廖至全於民國110年11月27日18時5分許，駕駛車牌號碼000-
    0000號自用小客車，沿雲林縣西螺鎮福來路8巷由東往西方
    向直行，行駛至雲林縣西螺鎮福來路與福來路8巷交岔路口
    時，本應注意汽車行駛至無號誌之交岔路口時，支線道車應
    暫停讓幹線道車先行，且應注意車前狀況，隨時採取必要安
    全措施，而依當時天候晴、夜間有照明、柏油路面乾燥無缺
    陷、無障礙物、視距良好等情，並無不能注意之情事，竟疏
    未注意及此，貿然直行，適有廖翠珍騎乘車牌號碼000-000
    號普通重型機車，沿雲林縣西螺鎮福來路由北往南方向行駛
    至上開交岔路口處，亦疏未減速慢行，作隨時停車之準備，
    兩車發生碰撞，致廖翠珍因而受有創傷性蜘蛛網下腔出血、
    肝臟撕裂傷、左手第四第五指鈍挫傷、左膝撕裂傷並於急診
    進行清瘡縫合術、第三腰椎壓迫性骨折、臉部、左手肘及四
    肢擦傷等傷害（廖至全所涉過失傷害犯行，經檢察官另為不
    起訴處分）。詎廖至全知悉廖翠珍已因交通事故受有傷害，
    竟未施加援助或救護，亦未報警、留下姓名或聯絡方式等個
    人資料，復未停留於現場等候員警處理，即基於肇事逃逸之
    犯意，逕自駕駛上開車輛離開現場而逃逸。嗣經警調閱周遭
    監視器影像後，循線查獲上情。
二、案經廖翠珍訴由雲林縣警察局西螺分局報告臺灣雲林地方檢
    察署檢察官偵查起訴。
    理    由
壹、程序部分：
    被告廖至全所犯之罪，非死刑、無期徒刑、最輕本刑為3年
    以上有期徒刑之罪，其於準備程序中就前揭被訴事實為有罪
    之陳述，經告知簡式審判程序之旨，並聽取其與公訴人之意
    見後，本院合議庭認無不得或不宜改依簡式審判程序進行之
    情事，依刑事訴訟法第273條之1第1項規定，裁定由受命法
    官獨任進行簡式審判程序，是本案之證據調查，依刑事訴訟
    法第273條之2規定，不受同法第159條第1項、第161條之2、
    第161條之3、第163條之1及第164條至第170條規定之限制，
    合先敘明。
貳、實體部分：
一、認定犯罪事實所憑之證據及理由：
　　上開犯罪事實，業據被告於本院審理中坦承不諱（本院卷第
    36頁），核與證人即告訴人廖翠珍於警詢、偵訊、證人即在
    場人蔡濰揚於警詢之證述相符（警卷第9頁至第14頁、偵卷
    第17頁至第20頁），並有雲林縣警察局西螺分局道路交通事
    故現場圖、道路交通事故調查報告表㈠、㈡各1份、現場及監
    視器錄影畫面擷圖14張、雲林縣警察局西螺分局西螺派出所
    道路交通事故肇事人自首情形紀錄表1紙、天主教若瑟醫療
    財團法人若瑟醫院診斷證明書2紙、雲林縣警察局舉發違反
    道路交通管理事件通知單影本1紙、公路監理電子閘門系統
    資料、車輛詳細資料報表2紙、交通部公路總局嘉義區監理
    所111年4月29日嘉監鑑字第1110036603號函及所附之嘉雲區
    車輛行車事故會嘉雲區0000000案鑑定意見書1份在卷可稽（
    警卷第15頁至第33頁、第37頁、第41頁至第45頁、第51頁至
    第55頁、偵卷第39頁至第42頁），足認被告上開任意性之自
    白與事實相符。從而，本案事證明確，被告犯行洵堪認定，
    應依法論科。
二、論罪科刑：
　㈠核被告所為，係犯刑法第185條之4第1項前段之肇事致人傷害
    逃逸罪。
　㈡爰以行為人之責任為基礎，審酌被告駕駛上開車輛肇生前述
    交通事故，致告訴人受有前揭傷勢後，不顧告訴人安危，未
    報警、協助救護、留存個人聯絡資訊或留待員警前來交通事
    故現場為必要之處理，旋即逃逸，殊為不該；惟念其犯後已
    坦承犯行，復與告訴人達成調解，並賠償完畢，有雲林縣西
    螺鎮調解委員會調解書1份、本院公務電話紀錄單1紙在卷為
    憑（見偵卷第49頁、本院卷第41頁），併參酌被告之動機、
    目的、駕車肇事後逃逸所造成之危險程度、素行，暨其於本
    院審理時自陳之智識程度、職業、生活及家庭經濟狀況（見
    本院卷第37頁、第38頁）等一切情狀，量處如主文所示之刑
    ，並諭知易科罰金之折算標準。
　㈢按緩刑期滿，而緩刑之宣告未經撤銷者，其刑之宣告失其效
    力，刑法第76條定有明文。查被告前因過失致死案件，經臺
    灣彰化地方法院以78年度訴字第205號判決判處有期徒刑7月
    ，緩刑3年確定，緩刑期滿未經撤銷，有臺灣高等法院被告
    前案紀錄表在卷可按（見本院卷第5頁），依前開規定，前
    述刑之宣告已失其效力；又被告未再因其他故意犯罪而受有
    期徒刑以上刑之宣告，其因一時失慮，致罹刑典，經此偵審
    程序及刑之宣告，當知警惕，諒無再犯之虞，且已獲告訴人
    之原諒等情，本院認被告所受宣告之刑，以暫不執行為適當
    ，爰依刑法第74條第1項第1款之規定，宣告緩刑2年，以啟
    自新。另為確保被告得以於本案中習得尊重法治觀念，並促
    使其日後重視法律規範秩序，認除前開緩刑宣告外，亦應課
    予被告預防再犯所為之必要命令，爰依刑法第74條第2項第8
    款規定，諭知被告應接受法治教育課程2場次，併依刑法第9
    3條第1項第2款規定，諭知被告應於緩刑期間付保護管束，
    冀使被告能於法治教育過程及保護管束期間，建立正確法紀
    觀念及防止再犯。如被告未遵循本院諭知之上開緩刑期間所
    定負擔，且情節重大者，足認原宣告之緩刑難收其預期效果
    ，而有執行刑罰之必要者，檢察官得依同法第75條之1第1項
    第4款規定，聲請撤銷本件緩刑之宣告，附此說明。
據上論斷，依刑事訴訟法第273條之1第1項、第299條第1項前段
，判決如主文。
本案經檢察官李松諺提起公訴，檢察官蕭仕庸到庭執行職務。
中　　華　　民　　國　　111 　年　　7 　　月　　26　　日
                  刑事第一庭  法  官  簡鈺昕
以上正本證明與原本無異。　　　　　　　　　
如不服本判決應於收受判決後20日內向本院提出上訴書狀，並應
敘述具體理由；其未敘述上訴理由者，應於上訴期間屆滿後20日
內向本院補提理由書（均須按他造當事人之人數附繕本）。「切
勿逕送上級法院」。
                              書記官  林芳宜
中　　華　　民　　國　　111 　年　　7 　　月　　26　　日
附錄本案論罪科刑法條全文：
中華民國刑法第185條之4
駕駛動力交通工具發生交通事故，致人傷害而逃逸者，處6月以
上5年以下有期徒刑；致人於死或重傷而逃逸者，處1年以上7年
以下有期徒刑。
犯前項之罪，駕駛人於發生交通事故致人死傷係無過失者，減輕
或免除其刑。